臺灣基隆地方法院民事簡易判決
110年度基簡字第535號
原      告  臺灣新光商業銀行股份有限公司

法定代理人  李增昌  
訴訟代理人  張涵瑜  
            胡鈞  
            黃若晴  
被      告  劉諭聲  

上列當事人間請求清償債務事件，本院於民國110年9月16日言詞
辯論終結，判決如下：
    主      文
被告應於繼承被繼承人劉諭聰之遺產範圍內給付原告新臺幣柒萬
貳仟捌佰貳拾參元及自民國一百零五年三月二十七日起至清償日
止，按週年利率百分之十五計算之利息。
訴訟費用新臺幣柒佰捌拾陸元由被告於繼承被繼承人劉諭聰之遺
產範圍內負擔。
本判決得假執行；但被告如以新臺幣柒萬貳仟捌佰貳拾參元預供
擔保，得免為假執行。
    事實及理由
一、按訴狀送達後，原告不得將原訴變更或追加他訴，但擴張或
    減縮應受判決事項之聲明者，不在此限，民事訴訟法第255
    條第1項第3款定有明文。原告起訴聲明請求被告應於繼承被
    繼承人劉諭聰之遺產範圍內給付原告新臺幣（下同）265,79
    1元，及其中72,823元自民國110年1月15日起至清償日止，
    按週年利率15%計算之利息，之後減縮聲明如後，合於上開
    規定，先予敘明。
二、原告主張：被告之被繼承人劉諭聰前向原告（更名前為誠泰
    商業銀行股份有限公司）請領信用卡，依約可持卡至特約商
    店簽帳消費，應於每月繳款截止日前清償帳款，否則應自原
    告墊款予特約商店之日起至清償日止，按週年利率19.71%計
    算利息，劉諭聰未依約繳款，至95年12月10日止，尚積欠消
    費款72,823元，因劉諭聰已於109年3月23日死亡，被告依民
    法第1138條規定為其繼承人，未於法定期限內聲明拋棄繼承
    ，自應於繼承劉諭聰之遺產範圍內就被繼承人劉諭聰所負本
    金及自起訴日起回溯5年即自105年3月27日起算之利息等債
    務負清償責任等語。並聲明：被告應於繼承被繼承人劉諭聰
    之遺產範圍內給付原告72,823元及自105年3月27日起至清償
    日止，按週年利率15%計算之利息。
三、被告陳稱：是被繼承人劉諭聰向原告申請信用卡，對原告之
    請求沒有意見等語。 
四、經查，原告主張之上開事實，業據提出經濟部95年1月2日經
    授商字第0950100220號函、信用卡申請書、除戶戶籍謄本、
    本院109年度司繼字第796號公示催告、繼承系統表、信用卡
    約定條款、本院家事事件公告等件影本為證，且為被告所不
    爭執，原告之主張自堪信屬實。
五、按稱消費借貸者，謂當事人一方移轉金錢或其他代替物之所
    有權於他方，而約定他方以種類、品質、數量相同之物返還
    之契約；借用人應於約定期限內，返還與借用物種類、品質
    、數量相同之物；遲延之債務，以支付金錢為標的者，債權
    人得請求依法定利率計算之遲延利息，但約定利率較高者，
    仍從其約定利率，民法第474條第1項、第478條前段、第233
    條第1項分別定有明文。另104年2月4日新修正之銀行法第47
    之1條第2項規定：自104年9月1日起，銀行辦理現金卡之利
    率或信用卡業務機構辦理信用卡之循環信用利率不得超過年
    利率15%。次按繼承人自繼承開始時，除本法另有規定外，
    承受被繼承人財產上之一切權利、義務。但權利、義務專屬
    於被繼承人本身者，不在此限。繼承人對於被繼承人之債務
    ，以因繼承所得遺產為限，負清償責任，民法第1148條亦有
    明定。從而，原告依消費借貸契約及繼承之法律關係，請求
    被告於繼承被繼承人劉諭聰之遺產範圍內給付如主文第1項
    所示之本金及利息，為有理由，應予准許。
六、原告起訴請求被告給付265,791元及利息，應徵第一審裁判
    費2,870元，此外別無其他訴訟費用之支出，之後聲明減縮
    為72,823元及利息，減縮部分與撤回無異，應由原告負擔裁
    判費，故被告敗訴部分之第一審裁判費為786元（計算式：7
    2,823÷265,791×2,870元＝786元，元以下四捨五入），依職
    權確定由被告於繼承被繼承人劉諭聰之遺產範圍內負擔。
七、本件係民事訴訟法第427條第1項所定之標的金額500,000元
    以下之財產權訴訟，本院為被告敗訴之判決，應依職權宣告
    假執行，並依同法第392條第2項規定，依職權宣告被告預供
    擔保，得免為假執行。
八、結論：本件原告之訴為有理由，依民事訴訟法第436條第2項
    、第78條、第87條第1項、第389條第1項第3款、第392條第2
    項，判決如主文。
中　　華　　民　　國　　110 　年　　9 　　月　　23　　日
                  基隆簡易庭法　官　陳湘琳　　　　　
以上正本係照原本作成。
對於本件判決如有不服，應於收受送達後20日內向本院提出上訴
書狀，上訴於本院合議庭，並按他造當事人之人數附具繕本。 
中　　華　　民　　國　　110 　年　　9 　　月　　23　　日
                            書記官　林亭如